臺灣臺北地方法院民事裁定　　　　　　 94年度簡上字第280號
上　訴　人　甲○○
被上訴人　　福灣企業股份有限公司
法定代理人　乙○○
訴訟代理人　丁○○
　　　　　　丙○○
上列當事人間請求給付買賣價金事件，上訴人對於中華民國94年
3月25日第一審判決提起上訴，本院於94年8月24日言詞辯論終結
，判決如下：
    主  文
上訴駁回。
第二審訴訟費用由上訴人負擔。
    事實及理由
一、被上訴人起訴主張：訴外人許美珍於民國88年7月9日邀同上
    訴人及訴外人曾榮標為連帶保證人，以附條件買賣分期付款
    方式向被上訴人購買福特牌車號T7-6113小客（貨）車一輛
    （下稱系爭車輛），分期付款之價金為新台幣（下同）
    785,632元，並自88年8月9日起至91年8月9日止，以一個月
    為一期，共分36期，前24期每期給付12,000元，第25期至第
    35期，每期給付16,000元，第36期則應給付321,632元。雙
    方並約定如有一期未履行，即喪失期限利益，全部債務視為
    到期。詎許美珍自第33期起即無故拒付價款，依上開約定，
    本件債務即視為全部到期，許美珍尚餘價款369,632元未給
    付，經被上訴人公開拍賣系爭車輛抵償231,999元後，仍有
    137,633元未清償，再加計被上訴人支出之拖吊費15,000元
    ，許美珍尚積欠被上訴人152,633元。上訴人為連帶保證人
    ，依法應負連帶清償責任。為此，爰依連帶保證契約請求上
    訴人給付等語。
二、上訴人則以：上訴人並非買賣契約之當事人，亦非主債務人
    ，且保證人有2位，被上訴人不應單獨向上訴人請求給付價
    金。況被上訴人請求之金額全係憑其單方面之主張，並未經
    主債務人許美珍出面說明。又被上訴人於89年1月間即有預
    謀詐財之意圖，明知不實，卻仍持上訴人及許美珍、曾榮標
    所簽發之本票聲請裁定強制執行，並於91年間暗中取回系爭
    車輛拍賣，復於93年間就同一本票聲請發支付命令，並查封
    上訴人之財產，被上訴人所為難謂公允，且上訴人已對被上
    訴人提出詐欺、背信之告訴等語置辯。
三、本件原審對於被上訴人之請求，判決被上訴人全部勝訴，並
    為附條件假執行之宣告，上訴人全部聲明不服，求為廢棄原
    判決，並駁回被上訴人在第一審之訴；被上訴人則求為判決
    駁回上訴。
四、本件被上訴人主張許美珍於88年7月9日邀同上訴人及曾榮標
    為連帶保證人，以附條件買賣分期付款方式向被上訴人購買
    系爭車輛，分期付款之價金為785,632元，並自88年8月9日
    起至91年8月9日止，以一個月為一期，共分36期，前24期每
    期給付12,000元，第25期至第35期，每期給付16,000元，第
    36期則應給付321,632元。雙方並約定如有一期未履行，即
    喪失期限利益，全部債務視為到期。嗣後許美珍並未依約履
    行，經被上訴人取回系爭車輛公開拍賣，花費拖吊費15,000
    元，並受償231,999元等情，業據其提出附條件買賣合約、
    悅富汽車股份有限公司收據、聯合拍賣投標書、動產擔保交
    易附條件買賣設定申請書、協議書、其他約定事項、李貝詩
    特汽車事業有限公司開立之統一發票、臺灣桃園地方法院債
    權憑證及桃院丁民執六字第10111號函、本院89年度票字第
    1707號裁定等件影本為證，且為上訴人所不爭執，自堪信為
    真實。至被上訴人依連帶保證契約請求上訴人給付餘款
    137,633元及拖吊費15,000元一節，則為上訴人所否認，並
    以前詞置辯。是本件應審酌者厥為被上訴人請求上訴人給付
    未清償之價金及拖吊費用是否合理？茲分述如下：
（一）經查，被上訴人就前開款項原係向臺灣板橋地方法院聲請
      對上訴人及許美珍、曾榮標發支付命令，惟僅有上訴人對
      該支付命令提出異議，應以支付命令之聲請視為起訴，臺
      灣板橋地方法院並以裁定將上開事件移送至本院，是被上
      訴人並非僅就上訴人1人請求。且按保證債務之所謂「連
      帶」，係指保證人與主債務人負同一債務，對於債權人各
      負全部給付之責任者而言，此就民法第272條第1項規定連
      帶債務之文義參照觀之甚明。故連帶保證與普通保證不同
      ，縱使無民法第746條所揭之情形，亦不得主張同法第745
      條檢索抗辯之權利，最高法院45年臺上字第1426號判例可
      資參照。查兩造所簽立者既為連帶保證契約，而非普通保
      證，依前開說明，上訴人並無主張先訴抗辯權之權利，是
      上訴人辯稱其並非主債務人，且保證人有2人，被上訴人
      不應單獨向其請求給付價金云云，洵非可採。
（二）次查，被上訴人就前開款項向臺灣板橋地方法院聲請對上
      訴人及許美珍、曾榮標發支付命令時，許美珍並未聲明異
      議，由此可知許美珍對該筆債務並無意見。又許美珍自第
      33期起即未依約給付分期款，尚餘價款369,632元未清償
      一節，亦有被上訴人提出之分期件結清報價資料在卷足憑
      。再者，依兩造簽訂之附條件買賣合約背面之其他約定事
      項第7條約定，買受人未按期付清分期價款之任一期款時
      ，出賣人得取回占有標的物，買受人拒絕交付標的物時，
      出賣人得依本合約逕向法院聲請強制執行，出賣人因取回
      占有標的物所受之損害及所生之費用，由買受人負擔。本
      件被上訴人於許美珍不按期繳交分期款時，依約得取回系
      爭車輛，故被上訴人為將系爭車輛取回而支出拖吊費
      15,000元，自屬於因取回占有標的物所受之損害，揆諸上
      揭約定，被上訴人自得向許美珍請求賠償，上訴人亦應就
      此部分負連帶責任。是以，許美珍就系爭車輛原尚餘價款
      369,632元未清償，經被上訴人取回系爭車輛公開拍賣，
      花費拖吊費15,000元，並受償231,999元，則許美珍尚應
      給付被上訴人152,633元無訛（369,632－231,999＋
      15,000＝152,633）。職故，上訴人抗辯被上訴人請求之
      金額全係憑其單方面之主張，並未經主債務人許美珍出面
      說明云云，顯無足採。至上訴人對被上訴人所為之詐欺、
      背信之刑事告訴，核與本件無涉，上訴人就此部分之抗辯
      亦非可取。
五、綜上所述，許美珍就系爭車輛尚積欠被上訴人152,633元之
    債務，上訴人就此應負連帶責任。從而，被上訴人本於連帶
    契約之法律關係請求上訴人給付152,633元，為有理由，應
    予准許。是則原審判命上訴人如數給付，並依職權宣告假執
    行，於法並無不合。上訴意旨指摘原判決不當，求予廢棄改
    判，為無理由，應予駁回其上訴。
六、兩造其餘之攻擊或防禦方法及未經援用之證據，經本院斟酌
    後，認為均不足以影響本判決之結果，自無逐一詳予論駁之
    必要，併此敘明。
七、訴訟費用負擔之依據：民事訴訟法第78條。
中　　華　　民　　國　　94　　年　　8 　　月　　24　　日
                  民事第五庭審判長法　官　吳青蓉
                  　　　　　　　  法　官　吳素勤
                                  法  官  林秀圓
以上正本係照原本作成
本判決不得上訴
中　　華　　民　　國　　94　　年　　8 　　月　　24　　日
                      　          書記官　林蓮女
